【裁判字號】    97,交聲,107
【裁判日期】    970314
【裁判案由】    交管條例聲異
【裁判全文】
臺灣板橋地方法院交通事件裁定         97年度交聲字第107號
異  議  人
即受處分人  甲○○
上列受處分人因違反道路交通管理處罰條例案件，對於交通部公
路總局臺北區監理所中華民國九十七年一月九日所為之處分（原
處分案號：北監營裁字裁四０－ＡＥＷ二四０六三六號）聲明異
議，本院裁定如下：
    主    文
異議駁回。
    理    由
一、按汽車駕駛人，行經有燈光號誌管制之交岔路口闖紅燈者，
    處新臺幣（下同）一千八百元以上五千四百元以下罰鍰；又
    汽車駕駛人，駕駛汽車有違反本條例之行為，經交通勤務警
    察或依法令執行交通稽查任務人員制止時，不聽制止或拒絕
    停車接受稽查而逃逸者，除按各該條規定處罰外，處新臺幣
    三千元以上六千元以下罰鍰；另汽車駕駛人有第六十條第一
    項、第五十三條之情形者，除依原條款處罰鍰外，並予各記
    違規點數一點、三點，道路交通管理處罰條例第五十三條第
    一項、第六十條第一項、第六十三條第一項第一款、第三款
    分別定有明文。再者，汽車駕駛人有不服指揮稽查而逃逸之
    情形，當場不能或不宜攔截製單舉發者，得對汽車所有人逕
    行舉發處罰，上開條例第七條之二第一項第四款亦有規定。
二、本件異議人即受處分人甲○○於民國九十六年十二月五日七
    時三十分許，駕駛車號八二三—ＮＴ號營業小客車，行經臺
    北市大同區○○○路與天水路口（東向西）時闖紅燈，經臺
    北市政府警察局大同分局延平派出所員警乙○○吹哨攔停稽
    查，惟該車駕駛拒絕停車接受稽查而加速逃逸離去，遂依所
    記下之車號、車種、顏色、廠牌核對電腦車籍資料無誤後，
    以該車所有人即受處分人為被通知人掣單逕行舉發。嗣受處
    分人於舉發通知單上所載應到案日期（九十六年十二月三十
    一日）前向原處分機關提出申訴，經原處分機關函請舉發單
    位調查結果，仍認受處分人有前開違規行為，原處分機關乃
    依上揭條例第五十三條第一項、第六十條第一項、第六十三
    條第一項第一款及第三款、違反道路交通管理事件統一裁罰
    基準表規定，於九十七年一月九日分別裁處受處分人罰鍰二
    千七百元、三千元，並各記違規點數三點、一點，此有臺北
    市政府警察局北市警交字第ＡＥＷ二四０六三六號舉發通知
    單、交通部公路總局臺北區監理所北監營裁字裁四０－ＡＥ
    Ｗ二四０六三六號違反道路交通管理事件裁決書、臺北市政
    府警察局大同分局九十七年一月二日北市警同分交字第０九
    六三二五二九一００號函各一件在卷足憑。
三、聲明異議意旨略以：因號誌設計不良，視線不清，又無適當
    之事前提示為特殊號誌、路段，故使人誤犯違規事宜云云。
    經查：異議人對於其於前揭時間，駕駛上開車輛行經臺北市
    大同區○○○路與天水路口設有燈光號誌管制之交岔路口之
    事實，並不爭執，惟以前開情詞置辯，然證人即臺北市政府
    警察局大同分局延平派出所警員乙○○，於本院調查時，以
    具結擔保其供述之真實性，證稱：九十六年十二月五日之職
    業為警察，當日七時至九時在延平北路與長安西路口執行交
    通整理勤務，在七時三十分許時，在延平北路與天水路口，
    發現一部營業小客車，車號八二三－ＮＴ，延著天水路東向
    西行駛，到了延平北路口時，在天水路紅燈狀態下，違規闖
    紅燈直行到長安西路，伊發現上開違規就吹哨及手勢攔車制
    止這違規行為，伊發現駕駛有戴眼鏡，車上有三名乘客，繼
    續無視員警指揮制止動作，而繼續往西方向行駛。伊是指揮
    長安西路往長安西路的車子走，不是指揮天水路的等語，且
    亦能確定當時異議人駕駛營業自小客車闖紅燈時有看到員警
    之攔停動作之情等語（見本院九十七年二月二十七日訊問筆
    錄第二頁至第三頁），並有舉發員警庭呈之現場圖及員警工
    作紀錄簿附卷可參，是異議人於前該時、地駕車闖紅燈後拒
    絕停車接受員警稽查而逃逸之事實，應可認定，而異議人猶
    持前詞否認違規行為，不足採信。按燈光號誌之違反，其所
    需之舉證狀態稍縱即逝，除設有感應照相之路口外，事後無
    法還原現場狀態，職是，舉發當時現場之值勤員警自屬交通
    案件之重要證人。又參諸卷存證據資料並無任何積極證據足
    以證明證人上開證詞係屬虛偽，亦無足以令人顯信證人證述
    為不可採之品性證據或前科證據存在，本院自不得僅以證人
    為本件指示開單告發異議人之員警而全盤抹煞其在訴訟上所
    具有之證人資格及其證言之證明力，足認異議人確有於前揭
    時地駕車行經有燈光號誌管制之交叉路口闖紅燈，並拒絕停
    車接受稽查而逃逸之情，此情已足認定，異議人否認有前揭
    違規行為，並不足採。
四、綜上所述，本件異議人違規情節明確，原處分機關依道路交
    通管理處罰條例第五十三條第一項、第六十條第一項、第六
    十三條第一項第一款、第三款、違反道路交通管理事件一裁
    罰基準表之規定，分別裁處異議人罰鍰二千七百元、三千元
    ，並各記違規點數三點、一點，核無違誤，本件異議人之異
    議為無理由，自應將其異議駁回。
五、據上論斷，應依道路交通案件處理辦法第十九條，裁定如主
    文。
中    華    民    國    97    年    3     月    14    日
                  交通法庭法  官  吳冠霆
上列正本證明與原本無異。
如不服本裁定，應於裁定送達後五日內敘明抗告理由，向本院提
出抗告狀。
                          書記官  黃炎煌
中    華    民    國    97    年    3     月    14    日


司法院資訊處製作；財團法人民間司法改革基金會備份。
